---
title: "Título da apresentação"
subtitle: "Subtítulo da apresentação"
author: "Autor"
institute: "Instituição"
date: "07/09/2019"
encoding: "UTF-8"
output:
  xaringan::moon_reader:
    chakra: libs/remark-latest.min.js
    css: ["kunoichi", "ninjutsu"]
    lib_dir: libs
    nature:
      highlightStyle: github
      highlightLines: true
      countIncrementalSlides: false
---

# xaringan

O **pacote** `xaringan` foi criado por [Yihui Xie](https://yihui.name/), que é ~~um ninja~~ desenvolvedor de software na *RStudio*.

---

# Exercício 3

## Faça o download da base de dados de Capítulos da R-Ladies
```{r}
url <- "https://benubah.github.io/r-community-explorer/data/rladies.csv"
download.file(url, "data/rladies.csv")
```

---
## Carregue a base de dados
```{r message=FALSE, warning=FALSE}
library(readr)
rladies <- read_csv("data/rladies.csv")
```
---

## Quantos capítulos estão cadastrados na base?
```{r}
nrow(rladies)
```
---
## No total, quantos membros a R-Ladies tem?
```{r}
sum(rladies$members)
```
---
## Faça algum gráfico
```{r, out.width="60%", fig.align='center'}
hist(x = rladies$members)
```

---
# Exercício 4
- A organização R-Ladies atualmente apresenta `r nrow(rladies)` capítulos, e um total de `r format(sum(rladies$members), scientific = FALSE)` participantes.

---
# Exercício 5

- Adicione a imagem: centralizada, sem aparecer o código que a gera. Coloque uma legenda com o nome do pacote.

```{r echo=FALSE, fig.align='center', fig.cap="Pacote xaringan", out.width="50%"}
url <- "https://user-images.githubusercontent.com/163582/45438104-ea200600-b67b-11e8-80fa-d9f2a99a03b0.png"

knitr::include_graphics(url)

```

---
# Exercício 6

```{r include=FALSE}
# Prepara a base rladies:

# Filtrar: apenas Brasil
rladies_br_filtro <- rladies[rladies$country=="Brazil", ]

# Ordenar de forma decrescente pelo número de eventos
rladies_br_ordenar <- rladies_br_filtro[order(-rladies_br_filtro$past_events),]

# Retirar colunas desnecessárias
rladies_br <-  rladies_br_ordenar[c(-1,-3, -4, -5, -7)]
```


- Adicione uma tabela que contém apenas as linhas dos capítulos do Brasil:
  - Utilize a função `kable` do pacote `knitr`
  - Os argumentos:
      - `format = "html"` - Formata a tabela para html
      - `align = "c"` - Centraliza o conteúdo nas células
      
      
```{r echo=FALSE}
knitr::kable(rladies_br, format = "html", align = "c")
```


